臺灣高雄地方法院刑事判決　　　　　　95年度簡上字第1217號
上　訴　人　臺灣高雄地方法院檢察署檢察官
上　訴　人
即　被　告　乙○○
　　　　　　　　　　1
選任辯護人　方春意律師
上列上訴人因妨害電腦使用罪等案件，不服本院高雄簡易庭於中
華民國95年8 月31日以95年度簡字第5083號所為之第一審刑事簡
易判決（檢察官聲請簡易判決處刑案號：95年度偵字第16537 號
），提起上訴，因被告於本院審理時就犯罪事實為有罪之陳述，
經合議庭裁定改行簡式審判程序，本院管轄之第二審合議庭判決
如下：
    主  文
上訴駁回。
    事  實
一、乙○○曾受僱於甲○○所經營之熱河聯合診所，擔任該診所
    之系統工程師，並受甲○○委託架設熱河聯合診所網站、申
    請網域及建構網域內之HIS 預約系統及病患手術前後照片等
    事項，而持有上開病患手術前後數位照片，且知悉向美國
    REGISTER COM申請架設之「DR-TALLER. COM」、「TAIWAN-
    HAIR.COM 」、「ANTIAGING-PRO.COM 」、「ENJOYYOUNG.
    COM 」等4 個網域帳號及密碼，於離職後之民國95年3 月8
    日下午某時許，在未經告知甲○○及熱河聯合診所人員下，
    竟在其高雄市鼓山區○○○ 路161 巷42號3 樓之1 租屋處，
    利用已知悉上開網域之帳號、密碼，而連結進入熱河聯合診
    所在美國REGISTER COM申請架設之「DR-TALLER. COM」、「
    TAIWAN-HAIR.COM 」、「ANTIAGING-PRO.COM 」、「
    ENJOYYOUNG.COM」等網域，變更上開網域管理者密碼之電磁
    紀錄，足生損害於甲○○即熱河聯合診所；又明知在上開網
    域網頁內之熱河聯合診所HIS 預約系統及病患手術前後照片
    ，為甲○○所經營之熱河聯合診所所享有著作權之著作物，
    非經同意不得重製，竟未經甲○○同意，於95年間某日，利
    用熱河聯合診所委託製作HIS 預約系統程式機會，以不詳方
    式拷製方式後，重製上開HIS 預約系統及病患手術前後照片
    後，複製於所任職上盈健康管理股份有限公司網站內，供人
    上網使用、點選而散佈，嗣熱河聯合診所行政人員丁○○於
    95 年3月22日報警後循線查獲。
二、案經熱合聯合診所負責人甲○○訴由高雄市政府警察局移送
    臺灣高雄地方法院檢察署檢察官偵查並聲請簡易判決處刑。
    理  由
一、按除被告所犯為死刑、無期徒刑、最輕本刑為3 年以上有期
    徒刑之罪或高等法院管轄第一審案件者外，於第一次審判期
    日前之準備程序進行中，被告先就被訴事實為有罪之陳述時
    ，審判長得告知被告簡式審判程序之旨，並聽取當事人、代
    理人、辯護人及輔佐人之意見後，裁定進行簡式審判程序，
    刑事訴訟法第273 條之1 第1 項定有明文。經核本件被告所
    犯係死刑、無期徒刑、最輕本刑為3 年以上有期徒刑以外之
    罪，其於準備程序中就被訴事實為有罪之陳述，經法官告知
    簡式審判程序之旨，並聽取公訴人及被告之意見後，本院合
    議庭認宜進行簡式審判程序，依首揭規定合議裁定進行簡式
    審判程序，合先敘明。
二、上揭事實業據被告林伯廷於本院審理時坦誠不諱，核與熱河
    聯合診所之職員丁○○之證述相符，並有熱河聯合診所及上
    盈健康管理股份有限公司網頁資料、病患手術前後照片、中
    華電信數據通信分公司中區客服中心查詢回覆單等在卷可稽
    ，足認被告之自白與事實相符。從而，本件事證明確，被告
    犯行足堪認定，應依法判決。
三、被告行為後，刑法、刑法施行法業已於94年2 月2 日、95年
    6 月14日修正公布，並均自95年7 月1 日施行，參酌最高法
    院95年5 月23日刑事庭第8 次會議決議，應依刑法第2 條第
    1 項之規定，為新舊法比較：
（一）修正前刑法第33條第5 款規定：「罰金：1 元以上。」修
      正後該款規定「罰金：新台幣1000元以上」，是比較新舊
      法結果，以舊法較有利於行為人。
（二）易科罰金之折算標準，經適用修正前刑法第41條、修正前
      罰金罰鍰提高標準條例第2 條（現已刪除）及現行法規所
      定貨幣單位折算新臺幣條例第2 條之結果，最高得以銀元
      300 元即新臺幣900 元折算1 日，依修正後刑法第41條之
      規定，則係以新臺幣1000元、2000元或3000元折算一日，
      比較結果，自以舊法有利於被告。
（三）修正前具有刑法第55條牽連犯之關係者，從一重處斷，然
      修正後之刑法業已刪除第55條牽連犯之規定，則被告所犯
      數罪即應依修正後之數罪併罰之規定分論併罰。此刪除雖
      非犯罪構成要件之變更，但顯已影響行為人刑罰之法律效
      果，自屬法律有變更，仍應比較新舊法之規定。是比較結
      果，修正後之規定並非較有利於被告。
（四）經綜合比較結果，新法對被告並非有利，應依刑法第2 條
      第1 項前段之規定，適用行為時法即修正前之刑法處斷之
      。
四、核被告所為，係犯刑法第359 條之破壞電磁紀錄罪及違反著
    作權法第91條第1 項之重製罪、第91條之1 第2 項明知係侵
    害製作財產權之重製物而散佈罪。被告所犯重製罪與散佈罪
    間，有方法、目的之牽連關係，應依修正前刑法第55條之規
    定，從一重明知係侵害製作財產權之重製物而散佈罪處斷。
    聲請簡易判決處刑意旨雖未就著作權法第91條之1 第2 項之
    犯行部分予以起訴，為此部分與前開聲請簡易判決處刑部分
    ，有牽連犯裁判上一罪關係，自為起訴效力所及，本院自應
    並予審就，附此敘明。被告所犯破壞電磁紀錄罪與明知係侵
    害製作財產權之重製物而散佈罪間，犯意各別，行為互殊，
    應予分論併罰。原審審理結果，認被告罪證明確，審酌被告
    無故變更告訴人電腦密碼，行為惡害非輕，惟其犯後坦承部
    分犯行及告訴人不願和解等情，援引刑事訴訟法第449 條第
    1 項前段、第454 條第2 項，著作權法第91條第1 項、第91
    條之1 第2 項，刑法第2 條第1 項前段、第11條前段、第
    359 條、（修正前）第55條、（修正前）第41條第1 項前段
    、罰金罰鍰提高標準條例第1 條前段、（廢止前）第2 條，
    就被告所犯之罪，各處拘役50日、有期徒刑4 月，並均諭知
    易科罰金之折算標準，認事用法並無違誤，量刑亦屬妥適，
    被告上訴意旨，指摘原判決量刑過重，自非可採，其上訴無
    理由，應予駁回。至公訴人上訴意旨指被告犯後仍持續從事
    竊取熱河聯合診所電磁紀錄供他人使用之行為，且未與告訴
    人和解等情，認原審量刑過輕等語，然並未舉證說明被告有
    何持續竊取熱河診所電磁紀錄供他人使用之犯行，且原審於
    量刑時已經審酌係告訴人甲○○不願和解，而被告於本院審
    理時亦表示願意和解，僅係因和解金額而無法與告訴人甲○
    ○達成和解，有審判筆錄在卷可稽，是上訴意旨據此認原審
    量刑過輕，亦無理由，應予駁回。
據上論斷，應依刑事訴訟法第455 條之1 第1 項、第3 項、第36
8 條、第364 條、第273 之1 條第1 項，判決如主文。
本案經檢察官丙○○到庭執行職務。
中　　華　　民　　國　　96　　年　　3 　　月　　16　　日
                  刑事第十五法庭審判長法  官  唐照明
                                      法  官  洪乙心
                                      法　官  梁淑美
以上正本證明與原本無異。
不得上訴。
中　　華　　民　　國　　96　　年　　3 　　月　　16　　日
　　　　　　　　　　　　　　　　　　　書記官  林麗文
